【裁判字號】    90,訴,725
【裁判日期】    900418
【裁判案由】    公共危險
【裁判全文】
臺灣臺中地方法院刑事判決                            九十年度訴字第七二五號
    公  訴  人  臺灣臺中地方法院檢察署檢察官
    被      告  丙○○
                乙○○
                甲○○
右被告因公共危險案件，經檢察官提起公訴 (九十年度調偵字第二七號)，本院判決
如左：
      主  文
乙○○、甲○○共同以追趕、攔截、故意不保持安全距離方式，致生往來之危險，各
處有期徒刑捌月。
丙○○無罪。
      事  實
一、乙○○為甲○○之兄，與丙○○為男女朋友關係，乙○○與丙○○於民國 (下同
    ）八十九年七月二日二十一時四十分許，騎乘ＥＸＤ─三五八號機車停放臺中縣
    大甲鎮○○路往臺中市○○○○道旁談話，適丁○○駕駛Ｍ六─一五九五號自用
    小客車附載其配偶及二名子女行經該處並目視乙○○、丙○○片刻，乙○○誤以
    為係遭丁○○指責，為圖報復即與甲○○基於共同之犯意聯絡，決意由甲○○、
    乙○○分別駕駛大貨車及機車逼近丁○○之自用小客車，再做出危險之駕駛動作
    ，以妨害丁○○行車，甲○○、乙○○為上開決意後，乙○○即騎乘上開機車附
    載陳佩珊，甲○○則駕駛ＱＭ─九五三號大貨車自後追趕丁○○所駕駛之自用小
    客車，行至臺中縣清水鎮之大甲溪橋上，甲○○即以高速行駛，緊逼丁○○駕駛
    之車輛，至靠近後，故意不保持安全距離，再猛然自其外側以貨車車尾橫向丁○○之車輛，妨害丁○○之行車，丁○○見狀駛入內側車道，甲○○亦駛入內側車
    道，以相同方法做欲衝撞丁○○之車輛狀，丁○○即加速前進，至臺中縣清水鎮
    ○○○路與護岸路路口，甲○○又將ＱＭ─九五三號大貨車斜放路邊，甲○○又
    下車站在路邊，舉起雙手，致丁○○之車輛無法經過而緊急煞車停在該處，使駕
    駛車號Ｍ六─一五九五號自小客車之丁○○及所附載之家人並其他往來車輛駕駛
    人、乘客遭受可能發生車禍，且致其等身體受傷、財產受損之往來危險，未久，
    乙○○騎乘機車搭載丙○○亦到該處，並以不明物品敲擊毀損蔡坤蔚所駕駛之上
    開自用小客車右後車門，致車門部分凹陷 (毀損部分業據被害人撤回告訴），丁○○見乙○○等人均到，隨即倒車數公尺，再自旁繞過，乙○○、甲○○猶繼續
    駕駛追趕丁○○車輛，丁○○離開該處並報警處理，嗣後於同日時五十分許，在
    臺中縣清水鎮○○路三友保齡球館前循線查獲乙○○等人。
二、案經被害人丁○○訴由臺中縣警察局清水分局報請臺灣臺中地方法院檢察署檢察
    官偵查起訴。
    理  由
一、訊據被告乙○○、甲○○矢口否認右揭犯行，辯稱：是順路要回家，當時乙○○
    、丙○○騎乘一部機車，甲○○駕駛大貨車，渠等係要換車，在中華北路與護案
    路口時，甲○○停車舉起雙手，係要攔下乙○○之機車云云。經查：
１、被告乙○○、甲○○右揭犯行，業據被害人丁○○在警訊中及在檢察官訊問時指
    訴歷歷，並有被害人丁○○所駕駛車輛相片、其車輛被攔下地點相片、被告乙○○、甲○○所駕駛大貨車、機車之相片、被告乙○○、甲○○行車路線相片及事
    故現場圖附卷可稽。
２、被告乙○○在警訊中供稱：「當時我與女朋友在大甲鎮○○路旁聊天時，突然聽
    到有人罵我們，所以我騎輕機 (車)ＥＸＤ─三五八 (號)載丙○○，和我弟甲○○駕駛營 (業)大貨 (車)ＱＭ─九五三 (號)由後追趕，我追到清水鎮○○里○○○路○路口，發現我弟的營 (業)大貨 (車)與丁○○的自小客 (車)已停在路
    旁，甲○○已下車，人站在車頭前，但丁○○之自小客 (車)又馬上開走．．．
    ．原本是要攔下他問他因何事要罵我。」，其在檢察官訊問時供稱：「．．．．
    我弟甲○○已開大貨車先走，他開較快，在過大甲溪轉彎處，即插入路邊機車道
    欲攔我，那部白小客車在我弟後面，以為我弟要攔他．．．．」 (參見八十九年
    度核退字第二五七九號偵查卷第五頁正面)等語，被告陳佩珊在檢察官訊問時亦
    供稱：「甲○○先開大貨車走，我跟乙○○在路旁談話，忽有一輛白色車子經過
    ，並有人罵三字經大聲，乙○○即叫我上車，他騎車上路，至一處紅綠燈 (過大
    甲溪橋轉彎處)，又見該部自用小客車，停在中間車，甲○○的大貨車與該車平
    行，在該車右側外車道旁，燈號轉為綠燈後，該部白色小客車即開走了。」等語
    (參見八十九年度核退字第二五七九號偵查卷第三頁反面至第四頁正面)，及「．
    ．．．我問他為何整天未回來，乙○○甲○○先開車回去，我們二人在路旁爭執
    ，有部白車子開車過去罵三字經很大聲，乙○○叫我上車，跟著白色轎車往臺中
    方向行駛，在大甲溪頭遇見甲○○的貨車．．．．」、「是在大甲溪橋頭遇到甲○○停車買檳榔，乙○○問甲○○是否聽見有人罵三字經很大聲？甲○○說沒有
    ，過橋至橋尾，就看色小客車與甲○○大貨車平行停在橋尾外環道的紅綠燈下。
    」等語 (參見八十九年核退字第二五七九號偵查卷第四頁反面至第五頁正面)，
    且被告甲○○於九十年四月二日在本院訊問時時亦供認：「 (問：在路上是否下
    車將雙手張開攔車？)有，是在大甲溪橋．．．．」等語，其等所為供述與被害
    人丁○○之指訴情節，得相切合，被害人丁○○指訴被告乙○○、甲○○追趕及
    攔截被害人丁○○車輛等情，係屬有據。
３、依被告丙○○在檢察官訊問時所供上情，並參照事故現場圖 (參見八十九年度偵
    字第一六九九四號偵查卷第二八頁)，與被告甲○○於九十年四月四日在本院審
    理時所供：「 (問：偵查卷二三頁照片圓圈處地點是否就是你停車攔乙○○的地
    方？提示照片)是的，當時我停在路邊。」等語，及現場相片 (參見八十九年度
    偵字第一六九九四號偵查卷第二十三頁正面及第二十四頁正面)之情形，堪認被
    告乙○○應已目睹已停車之被害人丁○○車輛及被告乙○○所駕駛之大貨車，且
    適逢紅綠燈及被害人丁○○停車，如被告甲○○係欲攔乙○○機車，當無不能達
    成目的之理。惟依被告甲○○於九十年四月四日在本院審理時卻供稱：「．．．
    ．已經過了大甲溪橋有一段時間，我過大甲溪橋後是往右轉，我是在右轉之後沒
    有多遠有一個下坡（距離轉彎處約五、六十公尺）攔乙○○的機車，但是他沒有
    看到，就騎過去，他騎過去後我就繼續追。」、「有一輛車一起停下來，但是否
    是跟我們和解的人我並不清楚，因我右轉後那輛車一起停下來，他本來與我的關
    係位置我不清楚，他為何停下來我也不知道，之後我去追乙○○，那輛一起停下
    的小客車情形如何我不知道，我沒有擦撞到那輛小客車，我一直追到福元那邊，
    因為那邊沒有什麼人，我哥哥才停下來，．．．．」等語，由被告甲○○在被告
    乙○○到達攔車地點後，見被害人丁○○又再起動車輛離開，並未即與被告乙○○處理事宜，猶再出發追趕等情，堪認被告甲○○所欲攔截、追趕之對象係被害
    人丁○○，而非被告乙○○。
４、被害人丁○○係遭被告乙○○、甲○○共同追趕、攔截，且急於脫離現場，參照
    上開各節，在警訊中及在檢察官訊問時所為指訴有遭被告甲○○、乙○○製造危
    險駕駛動作妨害其行車等情，當非子虛。
５、被告乙○○、甲○○上開駕駛、攔截、追趕行為及不保持安全距離等危險動作，
    足使被害人丁○○及行經之其他車輛駕駛人受有相當之驚恐，而反應不及，使駕
    駛之車號Ｍ六─一五九五號自小客車之丁○○及所附載之家人並其他往來車輛駕
    駛人、乘客遭受可能發生車禍，且致其等身體受傷、財產受損之往來危險。
    綜上所述，被告乙○○、甲○○上開辯解無非卸責之詞，不足採信。右揭犯行，
    事證明確，洵堪認定。
二、核被告甲○○、乙○○所為，係犯刑法第一百八十五條第一項之罪。被告甲○○
    、乙○○對於犯罪之實施，有犯意聯絡及行為分擔，均為共同正犯。因刑法第一
    百八十五條第一項之妨害公眾往來罪，本有妨害他人行使往來權利之性質，故不
    另論以刑法第三百零四條第一項之罪。爰審酌被告甲○○、乙○○犯罪之動機、
    智識程度、手段、所生危害及其犯後與被害人丁○○調解成立，給付被害人丁○○新臺幣二萬元，惟仍飾詞狡辯等一切情狀，各量處如主文所示之刑，以示懲儆
    。
三、公訴意旨另略以：被告丙○○就右揭妨害被害人丁○○行車致生往來之公共危險
    行為，與被告甲○○、乙○○有共同之犯意聯絡，因認被告丙○○亦涉有刑法第
    一百八十五條第一項之罪嫌。惟按犯罪事實應依證據認定之，無證據不得推定其
    犯罪事實；又不能證明被告犯罪者，應諭知無罪之判決，刑事訴訟法第一百五十
    四條、第三百零一條第一項定有明文。復按認定不利於被告之事實，須依積極證
    據，苟積極證據不足為不利於被告事實之認定時，即應為有利於被告之認定，更
    不必有何有利之證據，最高法院三十年上字第八一六號判例意旨可資參照。經查
    被告丙○○並非駕駛機車、大貨車追趕、攔截、故意不保持安全距離做出危險動
    作妨害被害人丁○○行車之人，此由被害人丁○○之指訴情節及被告甲○○、乙○○、丙○○之供述情節可知，而被害人丁○○於遭被告甲○○攔下後，依被害
    人丁○○在檢察官訊問時之指訴，被告丙○○雖有拍打丁○○之車門，但此既係
    在停車之際發生，能否據以證明被告丙○○於被告甲○○、乙○○為公共危險之
    行為時，亦決意共同參與？實有可議之處。矧按告訴人之告訴，係以使被告受刑
    事訴追為目的，是其陳述是否與事實相符，仍應調查其他證據以資審認，最高法
    院五十二年臺上字第一三００號判例意旨可資參照，被告丙○○是否有拍打被害
    人丁○○車輛之行為，除被害人丁○○之指訴外，並無其他證據可資佐證 (車門
    部分凹陷係被告乙○○所為，業據被害人丁○○指明)，亦難逕予以認定。綜上
    所述，如公訴意旨所載之證據尚不足以證明被告丙○○有上開犯行，此外查無其
    他積極之證據，足資證明被告丙○○有如公訴意旨所指之上開犯行，是公訴人所
    指被告丙○○涉有上開罪嫌，尚屬不能證明，自應為無罪之諭知。
三、據上論斷，應依刑事訴訟法第二百九十九條第一項前段、第三百零一條第一項、
    刑法第二十八條、第一百八十五條第一項、罰金罰鍰提高標準條例第一條前段，
    判決如主文。
中      華      民      國      九十      年      四      月    十八    日
                                臺灣臺中地方法院刑事第二庭
                                    法  官  羅  永  安
右正本證明與原本無異。
如不服本判決，應於送達後十日內向本院提出上訴狀（須附繕本），上訴於臺灣高等
法院臺中分院。
                                    書記官
中      華      民      國      九十      年      四      月    十九    日
附錄本案論罪科刑實體法條文
刑法第一百八十五條
損壞或壅塞陸路、水路、橋樑或其他公眾往來之設備或以他法致生往來之危險者，處
五年以下有期徒刑、拘役或五百元以下罰金。
因而致人於死者，處無期徒刑或七年以上有期徒刑。致重傷者，處三年以上十年以下
有期徒刑。
第一項之未遂犯罰之。


司法院資訊處製作；財團法人民間司法改革基金會備份。
